【裁判字號】    90,易,1509
【裁判日期】    900822
【裁判案由】    傷害
【裁判全文】
臺灣臺南地方法院刑事判決                          九十年度易字第一五九號
    公  訴  人  臺灣臺南地方法院檢察署檢察官
    被      告  甲○○
右列被告因傷害案件，經檢察官提起公訴（九十年度偵字第六七三四號），本院判決
如左：
    主  文
甲○○傷害人之身體，處拘役貳拾日，如易科罰金，以參佰元折算壹日。
    事  實
一、甲○○於民國九十年三月五日下午六時多，在台南縣永康市○○○街五一巷四五
    弄三五號三樓之二其住宅內，因乙○○責問其辱乙○○之女兒，而與乙○○發
    生衝突，甲○○竟基於傷害他人身體之犯意，與乙○○互相毆打，致乙○○頭部
    受傷合併頭皮血腫、右手臂挫傷合併瘀血、左手臂兩腳挫傷。
二、案經乙○○訴請臺灣臺南地方法院檢察署檢察官偵查起訴。
    理  由
一、訊據被告甲○○否認有右揭傷害之犯行，辯稱：告訴人甲○○一進到我住處就指
    責伊罵告訴人的女兒，伊並未將告訴人拉進房子裡，告訴人的傷是其自己要拉伊
    而跌倒造成的，伊與告訴人互相拉扯而跌倒也有受傷，伊沒有去驗傷云云。惟查
    ：右揭犯罪事實，業據告訴人乙○○於偵查中指訴綦詳（見卷附臺灣臺南地方法
    院檢察署九十年三月六日訊問筆錄），其於本院審理時復到庭指稱：「（被告為
    何打你？）為了我的女兒我去找她，我到她的住處，他就拉我的頭髮撞牆壁並以
    身體把我壓住在地上，導致我頭部、手臂及腳都瘀血、受傷。遠因是為了該棟大
    樓基金的管理與運用而起爭執，我與該建設公司的董事長熟識，有些住戶希望讓
    我管理，因此被告與我有心結才對我施暴。」（本院九十年八月八日審判筆錄）
    ，核與證人即在場目擊之蔡瑟琴於偵查中證述：「（（認識乙○○？甲○○？）
    同棟大樓鄰居。（九十年三月五日是否看到前述二人糾紛？）時間不記得，大概
    是那個時間，當天我吃晚飯，我住五樓之三，聽到三樓有爭吵聲，到了甲○○查
    看，看到她們二人都半躺臥在陳家客廳與大門間走道上，互相拉扯鎚（垂）打，
    我就上前勸開。（雙方都有出手？）是。」（見卷附臺灣臺南地方法院檢察署九
    十年五月十八日訊問筆錄）大致相符。而告訴人受有頭部受傷合併頭皮血腫、右
    手臂挫傷合併瘀血、左手臂兩腳挫傷等傷害，亦有奇美醫學中心診斷證明書一紙
    附卷可稽。參以被告自陳確曾於上開時日，曾因被告登門責問為何辱罵其女兒而
    與被告發生激烈爭執乙情以觀，足徵告訴人所受傷害，確係因遭被告毆打所造成
    。至於證人李秀娟、戴玉婷、吳俊明於偵查中雖證稱：僅見被告二人爭吵，未見
    互相毆打等情，雖僅能證明被告與告訴人當時確互有辱罵與爭吵，但尚不能遽此
    即推論被告未出手毆打告訴人。綜上所述，參互勾稽，被告所辯係告訴人自己跌
    倒受傷，並未出手毆打告訴人云云，乃卸責之詞，不足採信，本件事證已甚明確
    ，被告傷害犯行堪以認定。至於被告以其係正當防衛云云，然被告與告訴人係同
    棟大樓之住戶，告訴人僅為責問為何辱罵其女兒，才到被告住處，並非無因，且
    被告非因告訴人出手毆打，為抵擋才傷到告訴人，是其所為與刑法正當防衛要件
    不符，附此敘明。
二、核被告傷害人之身體，所為係犯刑法第二百七十七條第一項之傷害罪。爰審酌被
    告犯罪之動機、目的、手段、與告訴人關係、所生傷害程度、犯後態度等一切情
    狀，量處如主文所示之刑，並諭知易科罰金之折算標準，以資懲儆。
據上論斷，應依刑事訴訟法第二百九十九條第一項前段，刑法第二百七十七條第一項
、第四十一條第一項前段，罰金罰鍰提高標準條例第一條前段、第二條，判決如主文
。
中    華    民    國      九十      年      八          月    二十二    日
                              臺灣臺南地方法院刑事第五庭
                                  法官   謝瑞龍
右正本證明與原本無異。
如不服本判決應於送達後十日內向本院提出上訴狀。
                                  書記官 黃國晉
中    華    民    國      九十      年      八          月    二十二    日
附錄本案論罪科刑法條全文：
刑法第二百七十七條第一項：傷害人之身體或健康者，處三年以下有期徒刑、拘役或
                          一千元以下罰金。


司法院資訊處製作；財團法人民間司法改革基金會備份。
